臺灣板橋地方法院刑事判決　　　　　　　　　　　　　九十年度訴字第一六八號
　　公　訴　人　臺灣板橋地方法院檢察署檢察官
　　被　　　告　丁○○　男　三.
　　　　　　　　己○○　女　三.
　　右二人共同
　　選任辯護人　黃鈺華律師
　　　　　　　　王偉凡律師
　　　　　　　　謝宜雯律師
右列被告等因偽造有價證券案件，經檢察官提起公訴（八十九年度偵字第一二六二四
號、八十九年度偵緝字第一六六三號），乙○判決如左：
    主  文
丁○○、己○○均無罪。
    理  由
一、公訴意旨略以：被告丁○○與己○○為夫妻，以開設吊車公司為業，於民國八十
    八年十月底，與壬○○合夥開設聯合起重企業有限公司（以下簡稱聯合公司，起
    訴書誤載為聯合起重工程股份有限公司），由壬○○擔任名義負責人，丁○○與
    己○○夫妻則負責提供二輛（起訴書誤載為二十餘輛）吊車供聯合公司營運，每
    月營收雙方五五分帳；惟若聯合公司資金調度所須，另由壬○○向華南商業銀行
    （以下簡稱華南銀行）申請帳號00000000－0號支票簿一本，作為聯合
    公司資金周轉之用，該支票簿由己○○保管，惟壬○○之印章仍由壬○○自行保
    管，並約定該支票僅限公司業務使用，每次由己○○填寫票據應記載事項，並經
    壬○○核對無誤蓋上發票人印章後再行交付，惟不得用於私途。豈料丁○○與己○○二人經濟陷於困難，竟基於行使偽造有價證券之意圖，於八十九年一月間某
    日，己○○趁將部分支票交由壬○○核對，惟因壬○○無暇蓋章而將印章交由己○○之際，趁壬○○未注意時，基於偽造有價證券犯意，將票號ＳＢ00000
    00、ＳＢ0000000至ＳＢ0000000及另一紙票號不詳之支票計十
    一紙，蓋上壬○○之印章，再由丁○○背書後，持之轉讓他人調現使用，嗣經壬○○於核對帳目時發現上情。因認被告丁○○、己○○共同涉犯刑法第二百零一
    條第一項之偽造有價證券罪嫌云云。
二、按犯罪事實應依證據認定之，無證據不得推定其犯罪事實。又不能證明被告犯罪
    者，應諭知無罪之判決。刑事訴訟法第一百五十四條、第三百零一條第一項前段
    分別定有明文。又犯罪事實之認定，應憑真實之證據，倘證據是否真實尚欠明確
    ，自難以擬制推測之方法，為其判斷之基礎，而認定犯罪事實之證據係指足以認
    定被告確有犯罪行為之積極證據而言，該項證據自須適合於被告犯罪事實之認定
    ，始得採為斷罪資料，最高法院五十三年度臺上字第六五六號、二十九年度上字
    第三一○五號判例可資參照。且刑事訴訟上證明之資料，無論其為直接或間接證
    據，均須達於通常一般之人均不致有所懷疑，而得確信其為真實之程度，始得據
    為有罪之認定，若其關於被告是否犯罪之證明未能達此程度，而有合理懷疑之存
    在，致使無從形成有罪之確信，根據「罪證有疑，利於被告」之證據法則，即不
    得遽為不利被告之認定，最高法院七十六年度臺上字第四九八六號判例亦可稽。
    末按告訴人之告訴，係以使被告受刑事訴追為目的，是其陳述是否與事實相符，
    仍應調查其他證據以資審認，最高法院五十二年臺上字第一三○○號判例明揭此
    旨。
三、訊據被告丁○○、己○○就於八十八年十月底，與告訴人壬○○合夥開設聯合公
    司，由告訴人擔任名義負責人，被告丁○○、己○○則負責提供二輛吊車供聯合
    公司營運，聯合公司所需之資金則由被告丁○○、己○○原先開設之金鴻起重工
    程行支付，而聯合公司每月營收扣除支出後，由被告丁○○、己○○與告訴人雙
    方均分，另由告訴人向華南銀行三峽分行申請帳號00000000－0號支票
    簿乙本，作為聯合公司資金周轉之用，自八十八年十二月底迄八十九年一月初旬
    ，連續四、五次，在臺北縣蘆洲市○○街三一五號六樓聯合公司所在地，簽發以
    告訴人為發票人、付款人華南銀行三峽分行、票號ＳＢ0000000、ＳＢ0
    000000、ＳＢ0000000至ＳＢ0000000號之支票共十六紙，
    持向他人調現使用等情固均直承不諱，然皆堅詞否認有何偽造有價證券之犯行，
    並均辯稱：均係經告訴人同意，始陸陸續續簽發上述支票十六紙，且印章係由告
    訴人保管中，而後由被告己○○填寫發票日期、票面金額後，由告訴人親自將印
    章蓋於發票人處等語。而公訴人認被告丁○○、己○○涉犯前開偽造有價證券罪
    嫌，無非係以右揭犯罪事實，業據告訴人指訴綦詳，且票號ＳＢ0000000
    至ＳＢ0000000號支票九紙均係由被告己○○開出，惟經提示後均退票，
    僅票號ＳＢ0000000號支票（面額三十二萬五千元）於八十九年四月二十
    五日經辦理退補註銷，此有臺灣板橋地方法院檢察署九十年八月二十七日電話紀
    錄表暨華南銀行三峽分行傳真資料可稽；又告訴人向華南銀行申請之帳號000
    00000－0號支票簿一本除前開九紙支票外，餘均兌現，未曾退票，此亦向
    華南銀行三峽分行查證屬實，有該署九十年八月二十八日電話紀錄表附卷，衡情
    ，若該九紙支票係經告訴人同意而轉讓，何以告訴人於票信尚佳情況下，獨使該
    九紙支票退票，遺留票信不良紀錄？再質之告訴人陳稱其於八十九年三、四月間
    某日，曾與被告己○○至銀行，由己○○將三十二萬五千元現金存入，若該票果
    真為告訴人為公司需要所開出，則票款應由被告二人與告訴人按合夥比例出資負
    責，何以獨由被告己○○軋入現金退補？又被告二人雖供稱該九紙支票係為公司
    所需而向陳淑玲及辛○○調現，惟始終無法提出該二人之身分資料以供查明其轉
    讓票據之目的，是此部分所辯無足採信；又告訴人提出被告二人於犯行被發現後
    ，於八十九年四月六日親筆書立之向告訴人借票九紙之借據為憑，被告二人亦供
    陳為其親筆書立無誤，若該九紙支票果真為聯合公司向他人調現金周轉之用，則
    何以書立「商借」之名，亦又何以於借據上特別聲明該九紙支票與告訴人無關？
    是被告二人基於犯意聯絡，由被告己○○趁取得告訴人印章之際，偽造告訴人為
    發票人之十一張支票，再與被告丁○○背書後，持之轉讓他人，情至顯著，其二
    人偽造有價證券犯嫌，洵堪認定等語為其主要論據，經查：
  (一)告訴人曾於由被告己○○簽發而以告訴人名義為發票人之支票上蓋章或於空白支
    票上蓋章之事實，業據聯合公司員工王秀雲於乙○調查中證述：當初告訴人與被
    告丁○○、己○○經營之金鴻起重公司合夥時，因告訴人會開吊車，故未出資，
    八十八年某月，被告己○○在臺北縣蘆洲市○○街三一五號六樓聯合公司簽發以
    告訴人名義為發票人之支票時，告訴人曾在支票上蓋章，每次均僅開立乙張，伊
    知悉由告訴人在被告己○○簽發之支票上蓋章之情形約三、四次，因當時伊皆在
    場，後因告訴人在外跑業務，但支票需告訴人蓋章，故告訴人將支票發票人處之
    印章蓋妥，然發票日期、發票金額均空白之支票放置被告己○○處，印章則由告
    訴人帶走等語無訛（詳乙○九十年十月二十三日訊問筆錄），而告訴人曾將蓋好
    發票人印章之支票交予被告己○○，亦據被告丁○○之弟現在聯合公司擔任收帳
    工作之戊○○於乙○調查中證稱：伊於八十八年或八十九年時，曾看見告訴人將
    支票交予被告己○○，此種情形伊看到好幾次，看到時支票均蓋好發票人印章，
    至於支票有無填妥伊則不知等語甚詳（詳乙○九十一年五月二十一日訊問筆錄）
    ，從而，被告丁○○、己○○辯稱：簽發支票均經告訴人同意，而由告訴人用印
    等語，尚非無據。
  (二)次者，以告訴人為發票人、付款人華南銀行三峽分行、票號ＳＢ0000000
    、ＳＢ0000000、ＳＢ0000000至ＳＢ0000000號之支票均
    係被告丁○○、己○○偽造，固據告訴人指述甚詳（詳臺灣板橋地方法院檢察署
    八十九年度他字第一四○六號偵查卷宗第二頁、八十九年度偵緝字第一六六三號
    偵查卷宗第三六頁、乙○九十一年三月五日訊問筆錄），而上述支票共十六紙均
    係被告己○○簽發，雖為被告己○○所是認（詳乙○九十年十月二十三日訊問筆
    錄），然上開支票僅票號ＳＢ0000000、面額三十五萬元之支票於八十九
    年四月十七日註銷；ＳＢ0000000、面額三十二萬五千元之支票於八十九
    年四月二十五日經銀行列為拒絕往來戶；ＳＢ0000000、面額三十五萬元
    之支票於八十九年五月五日經銀行列為拒絕往來戶；票號ＳＢ0000000、
    面額三十九萬八千元之支票於八十九年五月二十二日，經銀行列為拒絕往來戶；
    票號ＳＢ0000000、面額四十五萬八千六百元之支票於八十九年六月十二
    日退票；票號ＳＢ0000000、面額四十二萬五千元之支票於八十九年六月
    二十一日退票；票號ＳＢ0000000、面額三十五萬五千九百元之支票於八
    十九年六月二十六日退票；票號ＳＢ0000000、面額四十六萬六千元之支
    票於八十九年六月三十日退票；票號ＳＢ0000000、面額四十三萬七千元
    之支票於八十九年七月三十一日退票；另票號ＳＢ0000000、ＳＢ000
    0000、ＳＢ0000000、ＳＢ0000000、ＳＢ0000000之
    支票五紙業已兌現等情，有臺北市票據交換所以九十年十月三十一日（九十）北
    票字第六七五六號函檢送之明細表及華南商業銀行三峽分行以九十一年三月十四
    日華峽存字第二○○號檢送之存款往來明細表各乙紙在卷可稽（均附於乙○卷(一)
    ），衡情，倘前開支票均未經告訴人同意而係由被告己○○擅自簽發，則被告己○○何以不讓其擅自簽發之票號ＳＢ0000000、ＳＢ0000000、Ｓ
    Ｂ0000000至ＳＢ0000000號之支票皆退票，反僅有票號ＳＢ00
    00000、ＳＢ0000000至ＳＢ0000000、ＳＢ0000000
    至ＳＢ0000000之支票八紙退票？又上開告訴人指述遭偽造票號ＳＢ00
    00000、ＳＢ0000000、ＳＢ0000000至ＳＢ0000000
    、ＳＢ0000000至ＳＢ0000000號七紙支票背面有被告丁○○、己○○二人之背書，票號ＳＢ0000000之支票背面有被告丁○○之背書，此
    業據被告己○○於偵訊中供承不諱（詳臺灣板橋地方法院檢察署八十九年度偵字
    第一二六二四號偵查卷宗第十三頁），並有臺灣板橋地方法院檢察署檢察官移送
    乙○併案審理之九十年度偵字第一四二五二號告訴人代理人提出之票號ＳＢ00
    00000、ＳＢ0000000、ＳＢ0000000至ＳＢ0000000
    、ＳＢ0000000至ＳＢ0000000號支票正、反面影本及華南商業銀
    行三峽分行以九十一年六月十八日華峽存字第一八五號函檢送之支票本、反面影
    本附卷可參（附於乙○卷(一)、(二)），依經驗法則而論，倘該支票九紙均係被告丁○○、己○○未經告訴人同意而擅自偽造，則其大可任由告訴人自任發票人責任
    即可，何需於支票背面背書而任背書人責任？另被告丁○○、己○○係持告訴人
    名義簽發之支票向他人調現，業據被告丁○○、己○○供承屬實（詳臺灣板橋地
    方法院檢察署八十九年度偵緝字第一六六三號偵查卷宗第二一頁、乙○九十年十
    一月一日訊問筆錄），且告訴人亦知悉被告丁○○、己○○向他人調現之情事，
    此亦為告訴人所是認（詳臺灣板橋地方法院檢察署八十九年度偵緝字第一六六三
    號偵查卷宗第二一頁），而前開調現所得之款項，復用於被告丁○○、己○○經
    營之聯合公司與其他四家公司之員工薪水、修理費、貸款上，亦有被告己○○提
    出之帳冊可證（附於乙○卷(二)），如前開支票非經告訴人同意而簽發，則告訴人
    何以知悉被告丁○○、己○○持票向他人調現之事宜？而被告丁○○、己○○又
    何需將調現所得之款項用於與告訴人合夥之聯合公司及被告二人經營之其他四家
    公司上？綜上，亦可見被告丁○○、己○○所辯：係經告訴人同意始簽發前開支
    票等語，尚與常情相符。至公訴人固認票號ＳＢ0000000至ＳＢ0000
    000號支票九紙經提示後均退票，僅票號ＳＢ0000000號支票於八十九
    年四月二十五日經辦理退補註銷，而告訴人向華南銀行申請之帳號000000
    00－0號支票簿一本除前開九紙支票外，餘均兌現，未曾退票，衡情，若該九
    紙支票係經告訴人同意而轉讓，何以告訴人於票信尚佳情況下，獨使該九紙支票
    退票，遺留票信不良紀錄，並提出該署九十年八月二十七日、八月二十八日電話
    紀錄表、華南銀行三峽分行傳真資料各乙紙為憑（附於臺灣板橋地方法院檢察署
    八十九年度偵緝字第一六六三號偵查卷宗第四八頁至第五○頁），然聯合公司之
    資金調度均由被告丁○○、己○○負責，業據被告己○○供承在卷（詳乙○九十
    年十月二十三日訊問筆錄），而聯合公司自八十九年四月中旬經濟已陷入困境，
    亦據被告己○○陳明無訛（詳臺灣板橋地方法院檢察署八十九年度偵字第一二六
    二四號偵查卷宗第十三頁），從而，因被告丁○○、己○○與告訴人合夥經營之
    聯合公司經濟陷於困境，致被告丁○○、己○○無從提供資金存入告訴人前開支
    票存款帳戶內，致以告訴人名義簽發之支票退票，事屬當然，自不得執此即認被
    告丁○○、己○○有何偽造有價證券之犯行，亦屬無疑。
  (三)再者，觀諸告訴人於偵訊及乙○調查中供稱：被告己○○係趁伊不注意之際，盜
    蓋伊印章於票號ＳＢ0000000至ＳＢ0000000之支票上等語（詳臺
    灣板橋地方法院檢察署八十九年度他字第一四○六號偵查卷宗第二十頁反面、乙○九十一年三月五日訊問筆錄），足認告訴人於偵訊及乙○調查中均不否認票號
    ＳＢ0000000、ＳＢ0000000至ＳＢ0000000號支票上發票
    人壬○○印章之真正，嗣經乙○提示票號ＳＢ0000000、ＳＢ00000
    00至ＳＢ0000000、ＳＢ0000000至ＳＢ0000000號八紙
    支票供告訴人查看，告訴人更指稱：其上支票發票人之印章均係真正等語在卷（
    詳乙○九十一年三月五日訊問筆錄），而告訴人所有之印章係由告訴人保管中，
    業據被告己○○供承在卷（詳臺灣板橋地方法院檢察署八十九年度偵字第一二六
    二四號偵查卷宗第十二頁反面），亦為告訴人所是認（詳臺灣板橋地方法院檢察
    署八十九年度他字第一四○六號偵查卷宗第十九頁反面、九十年十月二十三日、
    九十一年三月五日訊問筆錄），而被告丁○○、己○○否認有何偽蓋告訴人印章
    於上述支票發票人處之犯行，被告丁○○陳稱：上開支票九紙上發票人之印章係
    告訴人自己將印章交付被告己○○蓋章等語（詳臺灣板橋地方法院檢察署八十九
    年度偵緝字第一六六三號偵查卷宗第十六頁反面），被告己○○則陳稱：以告訴
    人名義簽發之支票均係經告訴人核對無誤後，由告訴人親自用印，印章均係告訴
    人保管中，均係經告訴人同意始簽發支票等語（詳臺灣板橋地方法院檢察署八十
    九年度偵字第一二六二四號偵查卷宗第十三頁反面、八十九年度偵緝字第一六六
    三號偵查卷宗第二○頁反面），從而，就被告丁○○、己○○如何盜蓋告訴人之
    印章，告訴人自應負舉證責任。核諸告訴人於偵訊中供稱：印章在伊這邊，八十
    九年一月初，在臺北縣蘆洲市○○街三一五號六樓聯合公司所在地，趁伊不注意
    時偷拿伊印章蓋於支票發票人處，當時被告己○○故意拿其公司之支票換伊個人
    之支票，約換三、四紙支票，伊有看見被告己○○蓋用伊印章，但未注意被告己○○偷蓋伊印章云云（詳臺灣板橋地方法院檢察署八十九年度他字第一四○六號
    偵查卷宗第二十頁反面），嗣於乙○調查中陳稱：被告己○○要求伊將支票放在
    公司，要簽發支票時會通知伊前往查核並在支票發票人處蓋章，伊印章則均放在
    皮包處，有一次，可能要辦健保卡，伊即將印章交付被告己○○，被告己○○則
    趁機盜蓋伊印章云云（詳乙○九十一年三月五日訊問筆錄），前後互核，就被告
    己○○係趁換票之機或趁告訴人辦理健保卡而交付印章之際，盜蓋告訴人印章，
    告訴人指述已有所歧異。另就告訴人如何知悉被告丁○○、己○○盜蓋其印章於
    發票人處，其於偵訊中本指述：八十九年四月初，告訴人與被告丁○○、己○○
    雙方在每月核對帳目時，霍然發現告訴人支票多簽發九紙，且並非給付合夥相關
    業務應付款項，總金額高達二百八十九萬五千二百五十元，經告訴人追問下，被
    告丁○○、己○○始坦承於八十九年一月底，告訴人某日忙於其他工作，而將印
    章交予被告、己○○蓋章之空檔，將空白支票先予蓋章云云（詳臺灣板橋地方法
    院檢察署八十九年度他字第一四○六號偵查卷宗第二頁、第三頁）；後於乙○調
    查中則改稱：八十九年三月二十五日，銀行通知有乙紙支票要退票，伊始知印章
    遭盜蓋云云（詳乙○九十年十月二十三日、九十一年三月五日訊問筆錄），亦可
    見其指述不一之處。況告訴人於偵訊中本指述：票號ＳＢ0000000至ＳＢ
    0000000九紙退票之支票均遭偽造云云（詳臺灣板橋地方法院檢察署八十
    九年度他字第一四○六號偵查卷宗第三頁），嗣於乙○調查中始陳稱：已兌現票
    號ＳＢ0000000、ＳＢ0000000、ＳＢ0000000、ＳＢ00
    00000、ＳＢ0000000之五紙支票亦係遭偽造等語（詳乙○九十一年
    三月五日訊問筆錄），何以其於偵訊之初隱瞞其中五紙支票已兌現之情事，而僅
    就退票之九紙支票指述係遭被告丁○○、己○○偽造？況告訴人於乙○調查中亦
    指稱：看支票票頭筆跡不一樣即知悉有九紙支票未經伊同意，被告己○○即擅自
    簽發等語（詳乙○九十一年七月二十三日訊問筆錄），既告訴人曾核對支票之票
    根字跡，則其對究係票號ＳＢ0000000至ＳＢ0000000號支票九紙
    或係ＳＢ0000000、ＳＢ0000000、ＳＢ0000000至ＳＢ0
    000000號支票十六紙支票或係票號ＳＢ0000000至ＳＢ00000
    00號支票十四紙係遭被告丁○○、己○○偽造，其當知之甚詳，何以其於偵訊
    中僅指稱上開票號ＳＢ0000000至ＳＢ0000000之支票九紙遭偽造
    （詳臺灣板橋地方法院檢察署八十九年度他字第一四○六號偵查卷宗第二頁），
    迄於乙○調查中另陳稱：票號ＳＢ0000000、ＳＢ0000000、ＳＢ
    0000000、ＳＢ0000000、ＳＢ0000000號支票五紙亦係遭
    偽造云云（詳乙○九十一年三月五日訊問筆錄），後又改稱：ＳＢ000000
    0至ＳＢ0000000號支票係經伊同意簽發，而票號ＳＢ0000000至
    ＳＢ0000000號支票則未經伊同意云云（詳乙○九十一年七月二十三日訊
    問筆錄），是以，其指述被告丁○○、己○○二人未經其同意即擅自盜蓋其印章
    於支票發票人處云云，是否核與事實相符而堪採信，殊非無疑。
  (四)至證人丙○○於乙○調查中固具結證稱：八十九年四月份，告訴人表示支票遭偷
    開，伊即與告訴人前往被告丁○○住處尋找被告丁○○，因先前有數紙支票退票
    ，伊與告訴人即詢問被告丁○○有無簽發其他支票，被告丁○○表示沒有，告訴
    人即要求被告丁○○返還支票，後被告丁○○將支票票根拿出來，經告訴人核對
    後，始知短少九紙支票，伊與告訴人詢問被告丁○○如何處理，被告丁○○表示
    要開立切結書表示上開支票係其簽發，切結書係被告丁○○配偶書寫，當時被告
    丁○○與其配偶均有承認支票係偷開等語（詳乙○九十一年六月二十七日訊問筆
    錄），然前開切結書係被告己○○書寫，而後由被告丁○○、己○○一同於切結
    書上蓋章，業據被告己○○及告訴人一致供承在卷（詳乙○九十年十月二十三日
    、十一月一日、九十一年二月七日、六月二十七日訊問筆錄），核與卷附之切結
書相符（附於臺灣板橋地方法院檢察署八十九年度他字第一四○六號偵查卷宗第
    六頁），從而，簽立上述切結書時，書寫之被告己○○當然在場，自可認定，惟
    證人丙○○對被告己○○是否被告丁○○之配偶，而簽立切結書時，被告己○○
    是否在場等情事，其竟供稱無印象（詳乙○九十一年六月二十七日訊問筆錄），
    則簽立切結書時其是否確係在場而親眼見聞即有可疑之處，是其證詞自不足作為
    不利於被告丁○○、己○○認定之證據，自屬無疑。另證人庚○○於乙○調查中
    雖亦證稱：八十九年四月某日，告訴人表示支票遭偷開，伊與告訴人等人即前往
    告訴人老闆即被告丁○○住處，當時被告丁○○在場，而被告己○○則在房間內
    ，後告訴人、伊、被告丁○○即一同進入被告己○○房間，被告己○○即將支票
    票頭交予告訴人，告訴人始發現支票遭偷開，被告丁○○、己○○表示會將支票
    拿回來，為了讓告訴人安心，被告丁○○、己○○並簽立該切結書，且被告丁○○、己○○當場承認支票係其二人偷開等語（詳乙○九十一年七月二十三日訊問
    筆錄），然核諸切結書上所載「以上九張票向壬○○借票，使用人丁○○、己○○會將以上九張票退回壬○○如期付清，以上與壬○○無關」等語，倘被告丁○○、己○○真係未經告訴人同意即簽發支票，何以切結書上係載明「借票」，而
    非載明「偽造」或「盜蓋印章」等字樣？另依證人庚○○前開證詞，既告訴人表
    示支票遭偷開，告訴人始協同證人庚○○前往被告丁○○住處，何以證人庚○○
    又供述：告訴人查看被告己○○交付之支票票根時，始知悉支票遭偷開？是以，
    證人庚○○此部分供述即有所矛盾。況告訴人經乙○提示支票票根供其核對後，
    其即陳稱：票號ＳＢ0000000至ＳＢ0000000號支票均未經伊同意
    即簽發云云（詳乙○九十一年七月二十三日訊問筆錄），倘此部份係屬實情，何
    以切結書上未載明上開十四紙支票均係向告訴人借用或該十四紙支票均係被告二
    人偽造，反僅載明其中九紙支票？職是，證人庚○○證述：簽立切結書時，被告
    丁○○、己○○曾表示支票係其二人偷開云云，顯與事實不符，委無足採。至切
    結書上固載明「以上與壬○○無關」等字樣，然被告丁○○、己○○係持前開票
    號ＳＢ0000000、ＳＢ0000000至ＳＢ0000000、ＳＢ00
    00000至ＳＢ0000000之支票向辛○○調現，然不獲兌現，有前揭臺
    灣板橋地方法院檢察署檢察官移送乙○併案審理之前開案件之告訴人代理人提出
    之支票正、反面、退票理由單等在卷可資憑證（附於乙○卷(一)），而「以上與壬○○無關」等字樣，係告訴人要求被告己○○載明，亦據證人庚○○證述屬實（
    詳乙○九十一年七月二十三日訊問筆錄），則被告丁○○、己○○因告訴人畏懼
    持票人持上開支票要求發票人即告訴人負擔票據責任，故因應告訴人要求載明右
    揭字樣之切結書，亦與常情不悖，是以，被告丁○○、己○○所辯：因持上開支
    票向辛○○、林淑玲等人調現，惟恐前開支票落入他人手中，將對告訴人不利，
    故書寫以上與告訴人無關之字樣，而由自己承擔該責任等語（詳乙○九十一年六
    月二十七日、七月二十三日訊問筆錄），尚非不可採信。另證人甲○○（原名王
    慶山）於乙○調查中雖亦證述：被告丁○○、己○○未經伊同意即擅自簽發票號
    ＱＣ0000000、ＱＣ0000000至ＱＣ0000000號支票等語（
    詳乙○九十一年七月二十三日訊問筆錄），然其上開證詞與被告丁○○、己○○
    是否未經告訴人同意即盜蓋告訴人印章於支票上之犯行無涉，況證人甲○○告訴
    被告丁○○、己○○侵占、偽造有價證券部份，亦經臺灣板橋地方法院檢察署檢
    察官於八十九年十月三日，以八十九年度偵字第一四九五八號、一四九五九號為
    不起訴處分確定，有該不起訴處分書乙份在卷可憑（附於乙○卷(二)），是證人甲○○此部分證詞亦不足作為被告丁○○、己○○有罪之認定，附此敘明。
四、綜上所述，被告丁○○、己○○所辯均係經告訴人同意，始簽發上述支票等語，
    尚非全然無據。審酌本案所有之證據，尚未達於通常一般之人均不致於有所懷疑
    ，而得確實證明起訴犯罪事實之程度，依嚴格證據之法則，尚不得遽以告訴人之
    指述及證人有瑕疵之證詞即為不利於被告丁○○、己○○之認定。此外，復查無
    其他積極確切之證據足資認定被告丁○○、己○○有何公訴人所指之偽造有價證
    券犯行，既不能證明被告丁○○、己○○犯罪，依前開說明，自應依法諭知被告
    丁○○、己○○無罪之判決。
五、本案既經判決無罪，則臺灣板橋地方法院檢察署檢察官移送乙○併案審理之九十
    年度偵字第一四二五二號案件，核與前開案件無何裁判上一罪關係，乙○自無從
    審酌，附此敘明。
據上論斷，應依刑事訴訟法第三百零一條第一項前段，判決如主文。
本案經檢察官游鉦添到庭執行職務。
中      華      民      國      九十一      年    十二    月  二十五    日
                                  臺灣板橋地方法院刑事第四庭
                                          法  官  游  秀  雯
右正本證明與原本無異。
如不服本判決，應於判決送達後十日內，向乙○提出上訴狀。
                                          書記官  張  玉  如
中      華      民      國      九十一      年    十二    月   三十     日
